最高法院刑事判決　　　　　　　　　　111年度台上字第941號
上　訴　人　張峻瑋
 
 
上列上訴人因偽造文書案件，不服臺灣高等法院中華民國110 年
10月5日第二審判決（110年度上訴字第3016號，起訴案號：臺灣
宜蘭地方檢察署110 年度偵緝字第28號），提起上訴，本院判決
如下：
    主  文
上訴駁回。
    理  由
一、按刑事訴訟法第377 條規定，上訴於第三審法院，非以判決
    違背法令為理由，不得為之。是提起第三審上訴，應以原判
    決違背法令為理由，係屬法定要件。如果上訴理由書狀並未
    依據卷內訴訟資料，具體指摘原判決不適用何種法則或如何
    適用不當，或所指摘原判決違法情事，顯與法律規定得為第
    三審上訴理由之違法情形，不相適合時，均應認其上訴為違
    背法律上之程式，予以駁回。又依刑事訴訟法第350 條、第
    361條、第362條、第367 條規定，不服地方法院之第一審判
    決而上訴者，須提出上訴書狀，並應敘述具體理由，為上訴
    必備之程式。所稱不服第一審判決之具體理由，係具體指摘
    第一審判決關於認定事實、適用法律及量刑等事項，有違法
    或不當之情形而言。倘上訴人之上訴書狀，雖敘述上訴理由
    ，惟未具體敘述第一審判決有何上述違法、不當情形，而泛
    言原判決認事錯誤、用法不當、量刑失衡，而無實際之論述
    內容或僅泛詞陳述其主觀之期待，即與未敘述具體理由無異
    ，所為上訴，仍不符合上訴之法定要件，應由第二審法院以
    上訴不合法律上程式，予以駁回。
二、本件原判決以：上訴人張峻瑋不服第一審從一重論處其行使
    偽造私文書罪刑（另想像競合犯偽造署押罪）之判決，提起
    第二審上訴，惟未具體指摘第一審判決如何違法，且其上訴
    意旨僅泛謂：伊正在當兵，20歲的重要階段不想與社會脫節
    ，希望給予緩刑之機會云云，惟上訴人前已另因故意犯不能
    安全駕駛罪，經臺灣宜蘭地方法院另以109年度交簡字第489
    號判決判處有期徒刑2 月確定（上訴人因酒駕、並闖紅燈為
    警攔查，而冒用「林廷諺」名義接受酒測、應詢及為偽造署
    押、行使偽造私文書等本案犯行，其故意不能安全駕駛罪部
    分，先經判決有罪確定），並於民國110年3月1 日執行完畢
    出監，已與刑法第74條第1項第1款、第2 款所規定之緩刑要
    件不符，無從為緩刑之諭知，因認其第二審上訴理由並非具
    體理由，而予以駁回。
三、上訴意旨僅謂：伊無故意犯罪，是林先生（林廷諺）曾說出
    事報他的名字，伊酒醒後已知道犯錯；伊兩罪為同日發生，
    本案應為初犯云云，而為事實上之爭辯外，並未具體指摘原
    判決上開以其第二審上訴未敘述具體理由，而從程序上予以
    駁回，有如何違背法令之情形，自非適法之第三審上訴理由
    。綜上，應認其行使偽造私文書重罪部分之上訴為不合法律
    上之程式，予以駁回。又上訴人想像競合犯偽造署押輕罪部
    分，第一審係為有罪之認定，核屬刑事訴訟法第376條第1項
    第1 款之不得上訴第三審法院之案件，且無同條項但書規定
    之例外情形，茲其行使偽造私文書部分之上訴既不合法，即
    無從就此輕罪部分併為實體上審理，亦應從程序上予以駁回
    。
據上論結，應依刑事訴訟法第395條前段，判決如主文。
中    華    民    國   111    年    2     月    9     日
                  刑事第五庭審判長法  官  吳  信  銘  
                                  法  官  梁  宏  哲  
                                  法  官  沈  揚  仁  
                                  法  官  蔡  廣  昇  
                                  法  官  何  菁  莪  
本件正本證明與原本無異
                                  書記官
中    華    民    國   111    年    2     月    18    日